# 新收入准则有关合同的几个条件

提问人：寻求帮助 时间：2020-09-25 20:59:00
1 、合同约定的权利和义务具有法律约束力
2 、合同各方已批准该合同并承诺将履行各自义务
3 、该合同明确了合同各方与所转让的商品（或提供的服务，以下简称转让的商品）相关的权利和义务4 、该合同有明确的与所转让的商品相关的支付条款
5 、该合同具有商业实质，即履行该合同将改变企业未来现金流量的风险、时间分布或金额
6 、企业因向客户转让商品而有权取得的对价很可能收回
想请教一下陈版和各位大佬，这里的第 4 条即支付条款，准则认为这个所谓的支付条款具体是指哪些？付款期限？
具体支付金额？还是两者都必须具备？

回答人：chenyiwei
只要约定有支付义务，且对应的收款权利具有可操作性且得到法律支持，具有强制执行效力即可，不一定必须直接在合同中明确这些内容。